Voronetskyy Yevgen Kiev, Ukraine

Phone: +38.097.65.27.728 voronetskyy@gmail.com Né le 23 Novembre 1981, Ukraine.



#### Résumé

Ingénieur Java/J2EE. Conception et réalisation des systèmes informatiques (web/desktop). OOP design. Architectures n-tiers. SGBD/SQL. Design patterns. UML. RUP, méthodologies agiles. Industrialisation des processus de développement. Formation européenne, master en Informatique. 8 ans de l'expérience professionnelle à l'échelle internationale pour les différentes entreprises (éditeur de logiciels, consulting, assurances). 21 IT-certifications du système Brainbench. Maîtrise du français et de l'anglais, le russe et l'ukrainien ce sont mes langues maternelles. Persévérant et responsable. Objectif professionnel - devenir un architecte.

### **Formation**

2012	Coursera Online courses. Software Engineering for Software as a Service (Ruby/RoR) from UC Berkeley;.
2008	Teamlog Institute (Paris, France) Formation professionnelle dispensée par Teamlog Institute. Communication avec impacte, cours d'anglais intermédiaire
2005	Conservatoire National des Arts et Métiers (CNAM) (Champs-sur-Marne, France) Management économique de l'entreprise pour l'ingénieur. Management social et humain.
2004-2005	Université Paris-Est Marne-la-Vallée (Champs-sur-Marne, France) DESS « Communication, Réseau, Image », filière Réseau (actuel Master Informatique). Diplôme en Ingénierie Informatique, avec mention assez bien. La formation à forte composant pratique.
1999-2004	Université d'Etat de Technologie et de Chimie d'Ukraine (Dniepropetrovsk, Ukraine) Spécialisation « Systèmes d'Information Appliqués ». Diplôme en Ingénierie Informatique, avec mention honorable (2004).

### **Expériences professionnelles**

Depuis October 2011	Entreprise: Octetis (Kiev, Ukraine) Poste occupé: Référant technique  Description de mission: Conception, développement, tests unitaires et optimisation de performance pou les projets d'entreprise Java. Responsable de l'industrialisation de développement logiciel (Git, Redmine, Jenkins, Sonar, Nexus, etc.). Participation au processus de recrutement des collaborateurs et des prestataires extérieurs. Aide au management technique des différents projets. Conception et développement des prototypes à la demande, basés sur les modernes frameworks Java et PHP: Play et Yii. Technologies utilisées: Java/ J2EE, Liferay portal, Hibernate, Spring, JUnit, Android SDK, HTML5, jQuery, PhoneGap
	framework, Yii framework for PHP, jQuery, Play framework.
Juillet 2008 - Octobre 2011	Entreprise: Open-Groupe (Teamlog) (Paris/Lannion/Kiev) Poste occupé: Référant technique

	<b>Description de mission</b> : Participation à la conception, développement et gestion des projets informatiques (TMA, forfait, régie; projets "offshorisés"). Responsbale de la qualité technique. Développement de l'architecture, résolution des problèmes techniques pointus. Revue du code. Mise en place de l'infrastructure des projets (SVN, les builds automatiques, tests unitaires, Mantis, etc). Participation à l'industrialisation du développement des projets informatiques (intégration continue, qualité du code/conception OO, métriques, applications blanches/usine logicielle). Codnduite des entretiens techniques dans un cadre de recrutement. Audit technique des projets Java/J2EE (ISO-9126, Sonar, PMD, Cobertura, Metrics, SourceMonitor). <b>Technologies utilisées</b> : Java/J2EE, Spring, Hibernate, Quartz, Struts, JUnit, Servlets/JSP, JAAS, JAXB, decompiler JAD, MySQL, LDAP, Ant, Maven, Nexus, Sonar, TeamCity, DBUnit, Linux, RPM, PowerDesigner, Redmine +Mylyn.
Octobre 2006	Entreprise: DVK-Tech (Paris, France) Poste occupé: Ingénieur Java/J2EE
- Mai 2008	<b>Description de mission</b> : Accomplisement de plusieurs missions pour les different clients de DVK-TECH. La liste de ces missions est présentée ci-dessous avec la remarque ***.
Novembre 2007 - Mai 2008	Entreprise: Générali (Saint-Denis, France) Poste occupé: Ingénieur Java/J2EE  Description de mission: Participation dans le développement du serveur-métier de l'entreprise, dans le context de migration. Réalisation des modules d'intégration néccessaires pour la connection du serveur avec des autres systèmes d'information. Le processus du développement est strictement réglementé et basé sur les standards industriels du développement de logiciel. Utilisation avancée du SQL. Technologies utilisées: JAVA/J2EE, serveur d'application WebSphere 6.1, Oracle, SQL, MyEclipse, UML.
Octobre 2007	Entreprise: SMI-Mutuelle (Paris, France) Poste occupé: Consultant Java/J2EE  Description de mission: Audit de l'application web de gestion des flux de l'entreprise. Analyse et la documentation de l'architecture existante avec des propositions d'optimisation et d'évolution. Rédaction de la documentation pour la configuration de l'environement de développement. Technologies utilisées: Java/J2EE, Servlet, Java Service Wrapper, Winstone - un conteneur "legèr" de Servlets, Oracle 8, Eclipse; diagrammes UML.
Mars 2007 - Octobre 2007	Entreprise: Mondial-Assistance (Paris, France) Poste occupé: Ingénieur Java/J2EE  Description de mission: Participation à la conception et développement des projets « e-commerce ». Réalisation de la couche de persistance en Hibernate et JDO (implémentation Xcalia). Développement de l'interface graphique web selon le pattern MVC 2 à l'aide du framerwork Struts. Développement des composants de l'interface graphique en AJAX. Participation à l'élaboration de l'architecture technique des modules. Réalisation de la couche de la

	logique métier des projets. <b>Technologies utilisées:</b> Java/J2EE, Struts 1.3, Hibernate 3.0, JDO (Xcalia), Servlet/JSP, JSTL, Tomcat 5.5, MySQL, Oracle, MS SQL Server, les librairies tiers FreeMaker, Common-Controls, plusiers librairies de Jakarta Commons, HTML, CSS, JavaScript.
	Entreprise: Agence de communication DUKE (Paris, France) Poste occupé: Ingénieur Java/J2EE
Octobre 2006- Février 2007	<b>Description de mission</b> : Conception et réalisation des solutions complètes "back-office". Développement du module de sécurité basé sur « container managed security » de Tomcat. Couche de persistance réalisée en pure JDBC, utilisation de database-pooling. Développement des modules d'interaction avec le « front-office » représenté par le Flash. Participation à la réalisation des composants graphiques utilisant le modèle de conception AJAX. Développement d'un outil de surveillance des sites sensibles. L'application est réalisée avec l'utilisation de multithreading et sous la forme de daemon pour OS Linux Debian. Participation aux conceptions des architectures techniques des différents projets. <b>Technologies utilisées</b> : Java/J2EE, JDBC, Servlet/JSP, Tomcat 5.5, MySQL 4.1, PostgreSQL, les librairies tiers Log4j, Velocity.
Décembre 2005 - Août 2006	Entreprise: ISD - Information Systems Development (Dnipropetrovsk, Ukraine)
	Poste occupé: Ingénieur Java  Description de mission: Développement et tests de la webapplication de Gestion du Temps des Employées (Time management system). Tâches accomplies: Développement des composants graphiques basés sur JSF; Conception et réalisation des tests de stress de l'application. OpenSTA et langage SCL; Migration de l'application de WebSphere sur le serveur JBoss; Coordination du lancement en production de l'application sous JBoss. Technologies utilisées: Serveurs d'applications JBOSS et WebSphere, SGBD Oracle, Hibernate, Spring, JSF, JNDI, JProfiler.
Avril 2005 - Octobre 2005	Entreprise: LegitiName (Rumelange, Luxembourg) Poste occupé: Ingénieur .NET/C#
	<b>Description de mission</b> : Mission - évolution du produit "SiteAudit": spécification et conception du produit; rédaction des dossiers correspondants; développement sur la plateforme Microsoft .NET / C#; les technologies utilisées: <b>Technologies utilisées</b> : .NET/C#, WinForms, XML (XPath, XSD), ADO.NET, Microsoft SQL Server, librairies "Microsoft XMLDiff and XMLPatch 1.0" et "HtmlAgilityPack".

# Domaines de Compétences

Systèmes	Mac OS X; MS Windows; Linux.
d'exploitation	
Langages de programmation	Java , C# , Python, Pascal, PHP.
programmation	
	Core Java (J2SE). Les standards J2EE: Servlets/JSP, EJB, Web Services,
	les serveurs d'application/serveurs web : JBoss, WebSphere, Tomcat, Resin.
Java/J2EE	Connaissances des points clés de l'architectures distribuée n-tiers: objets
	métiers (POJO ou EJB), persistance de données, sécurité, transactions,
	multithreading, logging. Les frameworks et librairies Java: Spring, Struts,

	Hibernate, Quartz, plusieurs sous-projets d'Apache Commons, Velocity, iText, JSVC. XML (XSL, XPath, XSD), HTML(CSS, JavaScript). Tests unitaires JUnit, TestNG et DbUnit; l'integration avec Spring testing framework.
.NET	.NET/C# 3.5, NHibernate, MsBuild, NUnit, DbUnit, MS Visual Studio 2008 (Visual SVN, ReSharper, dotTrace)
SGBD	Microsoft SQL Server 2000, ORACLE 9i/10g, MySQL, PostgreSQL; langage SQL.
Outils	Design Patterns (GoF+GRASP), UML, Eclipse, NetBeans, Microsoft Visual Studio, profiling - JProfiler/DotTrace, Ant, Maven, CVS, SVN, Git, SQuirreL, Toad, Far, MyGeneration, Doxygen, command line tools, sripting with Python
Industrialisation	Automatisation des projets avec Maven et Ant. Nexus, Sonar. XUnit - JUnit, TestNG, DBUnit. Les tests automatisés d'acceptence avec Selenium. Analyse de la couverture du code par les tests - Cobertura. Les serveurs d'intégration continue - Hudson/Jenkins et TeamCity. Métriques de qualité du code - Sonar, FindBug, PMD. Gestion du projet, wiki, bug tracker - Redmine. Utilisation des Applications Blanches.
Certifications	J'ai des certificats suivants du système Brainbench :
	Interpersonal Communications  Communications  Computer Technical Support  HTML 3.2
	Internet Research Techniques and Resources (U.S.)  Java 2 Enterprise Edition (J2EE 1.4)  Java 1
	Java 2 Fundamentals  Java 2 Fundamentals  Java 2 - Non-GUI  Java 2 Platform Enterprise Edition (J2EE) 1.4 Fundamentals
	Java 5 Fundamentals  Java Server Pages 2.1  MS Windows XP Desktop Administration
	Networking Concepts  Network Security  OO Concepts
	Oracle PL/SQL Fundamentals  Programming Concepts  RDBMS Concepts
	Server Administration  Technical Help Desk  (Win XP)
	Written English (UK)

## Langues

Russe	Langue maternelle.
Ukrainien	Langue maternelle.
Français	Couramment. Plus de 10 ans d'expérience. Diplômes européens en langue française: DELF 1, DELF 2, B1, B2, B3, C2 du DALF.
Anglais	Lecture – très bien, écriture – très bien, expression orale – bien.
Italien	Débutant. Les courses de la langue dans le centre italien Dante ALIEGHIERI, à Kiev.

# Informations complémentaires

Centres	Java, création des systèmes informatiques, conception et "usability" de
d'intérêts	l'interface graphique de l'utilisateur, géographie, langues étrangères
Sports	Athlétisme, gymnastique, natation, volleyball
Blog	http://yevgen-fr.blogspot.com - Mon blog technique (en français) consacré
	à l'IT, la programmation, Java, etc.
IT-Conferences	Regulièrement et avec grand intérêt je viens aux différentes conférences
	autour du Java: Paris JUG, JavaOne 2011 à Moscou